Erik, Andía Laura Curriculum Vitae





Apellidos y Nombre: ANDÍA LAURA, Erik

DNI: 40596232 Estado civil: Casado

Licencia de conducir: A – I / Nº S40596232

Domicilio: Jr. MILLER Nº 198 (Ayacucho)

(Movistar Rpm): #966-616104 Idiomas: Español - Inglés

E-mail: ANDRERIK53@hotmail.com

Perfil Profesional

Ingeniero titulado, con sólidos conocimientos, experiencia y supervisión en las áreas de planeamiento y control de proyectos mineros & civiles, Ingeniería, oficina técnica, Operaciones mineras, perforación y voladura, seguridad minera y civil, asistencia a campo en la construcción de obras de gran envergadura, elaboración de procedimientos y plan de trabajo para procesos constructivos, diseño de gasoductos, movimiento de tierras, diseño ingenieril de accesos y facilidades de proyectos, experiencia en Pre-comisionado de planta concentradora de minerales. Proactivo, dinámico, comunicativo, con capacidad de desarrollarse bajo presión, trabajo en equipo, manejo de personal, alto nivel de serenidad, responsabilidad y compromiso; Pensamiento analítico, conceptual, asertividad, liderazgo de equipo, iniciativa, autodidacta y rápida adaptabilidad para resolver situaciones que demanden esfuerzo y criterio; Capacidad de aplicar metodologías de reducir tiempo y costo para mantener actividades con alta productividad; Gran capacidad para la investigación, análisis y gestión; excelentes habilidades en el área de informática (Software civiles & mineros) y programación, con conocimiento progresivo en inglés.

Estudios

Ingeniero de Minas (CIP - 143045)

Universidad Nacional de San Cristóbal de Huamanga Facultad de Ingeniería de Minas, Geología y Civil

Diplomado en Gerencia de Obras Públicas y Privadas (En proceso Abr - Oct)

Escuela Superior de Ingeniería - Universidad Privada de Trujillo

Experiencia Profesional

• MINERA CHINALCO PERÚ (MCP)

Pre-comisionado (Control de Proyecto):

- Hydromet And Filter Area (CC-38)
- Electrical and Instrumentation(CC-10 &CC-11)
- Area 260, 285 Reagent & Lime Plant Structural, Mechanical, Piping Installation (CC-38 CO-14, EX CC-45)
- HDPE 24" Tailing & Reclaim PoundsCC-38(CO-13) : TECHINT Ingeniería & Construcción S.A.C. Empresa : Ingeniero Control de Proyecto y Proceso Cargo : Marzo 2013 - Noviembre 2013 (09 meses) Periodo

: Ejecución del plan general de trabajo y coordinación para Funciones elaboración de procedimientos de pre-comisionado (Eléctrica, Instrumentación, Mecánica y Piping); Planificación y programación de las actividades de los procesos por subsistemas de acuerdo a plan de trabajo fijado por el cliente (Plan B y A), Coordinaciones diarias con el cliente para el cumplimiento de metas asignadas con la administración optima de los recursos humanos, equipos y materiales; Control eficiente y eficaz de la documentación VENDOR e ingeniería del cliente, control y supervisión de las actividades asignadas a nuestros subcontratista (Ingelmec& Santo Domingo), coordinaciones para la adquisición de equipos, materiales de acuerdo a la necesidad del proyecto mediante órdenes de compra; control y reporte de avance diario de actividades al cliente, ejecución de informes semanal y mensual.

• MINERA CHINALCO PERÚ (MCP)

Construcción de los provectos:

- Hydromet And Filter Area (CC-38)
- Electrical and Instrumentation(CC-10 &CC-11)
- Area 260, 285 Reagent & Lime Plant Structural, Mechanical, Piping Installation (CC-38 CO-14, EX CC-45)
- HDPE 24" Tailing & Reclaim PoundsCC-38(CO-13) : TECHINT Ingeniería & Construcción S.A.C. Empresa

: Ingeniero de Proyecto (Ingeniería - Oficina Técnica) Cargo

: Abril 2012 - Febrero 2013 (11 meses) Periodo

: Revisión del alcance (SCOPE) para la ejecución del inicio del Funciones plan de trabajo de la obra, planificación, programación y control de los recursos asignados, revisión de la documentación de ingeniería según scope y coordinaciones con el cliente para levantamiento de observaciones mediante consulta con RFI's, coordinación para la elaboración de procedimientos para la construcción civil, mecánica, tubería y eléctrica de acuerdo a las especificaciones y estándares del proyecto, diseño y elaboración de planos para construcción en campo, no contemplados en ingeniería inicial, diseño de la ingeniería para el tendido de la tubería HDPE 24", elaboración de Red Line en planos del proyecto para su correcta construcción en campo, supervisión y asistencia a campo de acuerdo a planos de ingeniería, especificaciones y estándares, elaboración de metrados y pedido de órdenes de compra para el soporte del proyecto teniendo en cuenta certificaciones requeridas por el cliente y normas vigentes.

• TRANSPORTADORA DE GAS DEL PERÚ (TGP)

: Proyecto LOOP SUR Proyecto

Empresa : TECHINT Ingeniería & Construcción S.A.C.

: Ingeniero de Proyecto – Ingeniería Cargo

:Octubre 2011 - Diciembre 2011 (03 meses) Periodo

: Coordinación en la elaboración de la ingeniería de detalle de facilities de campamentos, obradores, accesos, movimientos de tierras para diseño de botaderos, de plataformas de tuberías y acampado de maquinaria pesada; coordinaciones para elaboración de procedimientos para la construcción del gasoducto; diseño de cruces especiales para tubería en ríos y quebradas.

• TRANSPORTADORA DE GAS DEL PERÚ (TGP)

Provecto : NGLE Estaciones de Bombeo Adición 4ta, Bomba

Empresa : TECHINT Ingeniería & Construcción S.A.C.

: Ing. Coordinador de Oficina Técnica y Control de Proyecto Cargo

Periodo :Octubre 2010 - Abril 2011 (07 meses)

: Asistencia al jefe de obra en el control del proyecto y costos en Funciones la construcción de obras civiles (fundaciones para soporteria, radiadores, losas de concreto para bomba, KoDrum), movimiento de tierra; Montaje de estructuras metálicas y mecánicas; Prefabricado y montaje de tuberías de distintos diámetros; Instalación de redes eléctricas e instrumentación; control logístico; coordinaciones con el cliente para laelaboración de planos y consultas no contempladas en la ingeniería original, elaboración de Red Line y As Build final de obra.

• CONSORCIO CHIQUINTIRCA TECHINT & GRAÑA MONTERO

Proyecto : Planta Compresora de Gas.

Empresa : TECHINT Ingeniería & Construcción S.A.C.

Cargo : Ing. Proyectista en Obras Civiles Periodo :Marzo 2010 - Agosto 2010 (06 meses)

: Elaboración de diseños de planos para la culminación del Funciones proyecto, metrados de las obras civiles, elaboración de planos As Build, cierre de documentación de ingeniería, control del levantamiento final de la obra para diseño de planos As Build, control al equipo de topografía.

• PERÚ LNG

Provecto : Perú LNG (Construcción 3era, Línea de Gas) Empresa : TECHINT Ingeniería & Construcción S.A.C.

: Ing. Asistente Proyectista de Gasoducto y Control de Cargo

:Marzo 2008 - Agosto 2009 (1 año 08 meses) VoladuraPeriodo

: Asistencia en la construcción y montaje de tubería de diámetro Funciones de 34" en una longitud de 408 km desde la planta Chiquintirca hacia pampa Melchorita perteneciente al Gas de Camisea; Diseño y construcción de botaderos de desmonte, plataformas de almacenamiento de tuberías, de accesos a traza en pendientes empinadas, movimiento de tierra en gran volumen para traza del gasoducto, elaboración de facilities para campamentos y obrador; control de voladura a fin de evitar daños a ducto existente de Camisea; diseño ingenieril de cruces especiales para tubería por ríos y quebradas, control de la trazabilidad, optimización de wincheo de eslingas con equipos en pendientes, elaboración y seguimiento de expedientes CIRA, elaboración de conformes a obra.

- VOLCAN COMPAÑÍA MINERA S.A.A UEA. Cerro de Pasco Área de Productividad - Fiscalizador en la Estandarización de Perforación, Voladura y Acarreo - del 09/01/07 al 01/11/07 (10 meses)
- COMPAÑÍA MINERA AURIFERA RETAMAS S.A. (MARSA) en la E.E. MINERA TAURO S.A. (MITASA) como Supervisor del 28/08/05 al 30/11/06 (1 año 03 meses)
- Dibujante y Topógrafo independiente, en planos de domicilios, carreteras, canales, levantamientos topográficos, levantamiento de parcelas para registro de catastro urbano, desde el 2003 al 2007

Cursos & Eventos de Especialización

: Curso MOOC Introducción para la Certificación PMP® (Project **Curso Online**

Management Professional) - PMI

Centro estudios : Universidad Católica de MURCIA - España : Del 13 de Febrero al 20 de Marzo del 2014 Duración

Curso Taller : Taller Planeamiento y Control de Proyectos con Primavera P6

Centro estudios : Project Control Consulting - Lima : Del 15 al 16 de Enero del 2014 Duración

: Gerenciamiento del Tiempo, Planeamiento, Programación y Curso Taller

Control de Provectos - Aplicación del MS Project 2007

Centro estudios : Instituto Empresarial MITTAL S.A.C- Lima

Duración : Del 24 al 26de Febrero del 2012

Curso Taller : S10 Costos y Presupuestos Especializado Centro estudios : Instituto de Capacitación y Gestión – ICG Ayacucho

Duración : El 14, 16 y 18 Febrero del 2012

: AutoCAD Civil 3D 2010 Especializado Curso Taller

Centro estudios : Instituto de Capacitación y Gestión – ICG Ayacucho

: El 13, 15 y 17 Febrero del 2012 Duración

Curso : Software de Mina DATAMINE STUDIO 3D
Centro estudios : Instituto de Capacitación CADGIS UNI - Lima

Duración : Del 17 al 20 de Julio del 2007

Curso : Software de Mina MINESIGHT 3D

Centro estudios : Instituto de Capacitación CADGIS UNI - Lima

Duración : Del 13 al 16 de Julio del 2007

Curso : Ms Project 2003

Centro estudios : Instituto de Capacitación CADGIS UNI - Lima

Duración : Del 13 al 16 de Julio del 2007

Curso : Auto CAD Land 2004

Centro estudios : Instituto para el Desarrollo MACAAR (IPADEMAC) - Ayacucho

Duración : Del 07/06/2005 al 04/10/2005

Curso Taller : Auto CAD 2004 Diseño de Ingeniería y Arquitectura
Centro estudios : Instituto para el Desarrollo MACAAR (IPADEMAC) - Ayacucho

Duración : Del 07/06/2005 al 04/10/2005

Autodidacta : Actualización permanente; manejo de MINESIGHT 3D, Windows

XP, Vista, Seven, Office 2007, 2010 (Wod, Excel, Power Point,

Acces y otros de Ingeniería)

Reconocimientos

 DIPLOMA DE HONOR de la Escuela de Formación Profesional de Ingeniaría de Minas, en mérito de haber culminado satisfactoriamente mis estudios superiores. Ayacucho – Abril del 2007

Interés y Actividades

Mi pasión es la investigación y la enseñanza en todos sus géneros; el uso de la computadora es natural para mí, soy autodidacta y me encanta programar para automatizar tareas con diferentes herramientas que fui aprendiendo en el transcurrir de mi vida Profesional.

Me gusta el fútbol, básquet, leer, e ir a la Iglesia.

Referencias

- Ing. Ricardo Moreno; Gerente de Pre-comisionado Techint Perú Ingeniería & Construcción Toromocho Project; Telf. (51)-1- Móvil 987959916
- Ing. Alejandro Maluf; Gerente de Construcción Techint Perú Ingeniería & ConstrucciónToromocho Project; Telf. (51)-1-Móvil 994630309
- Ing. Luciano Andrioli; Gerente de Oficina Técnica Techint-Perú Ingeniería & Construcción; Telf. (51)-1-2135555 Anexo 3484; Móvil 994630237
- Ing. José Lorenzo; Jefe de Oficina Técnica Techint Perú Ingeniería & Construcción; correo Tealen@techint.com
- Ing. Alejo G. Calcagno; Control Manager Techint Ingeniería & Construcción; Móvil (51)-1-993500432; Telf. (51)-1-2135555 Anexo 4434
- Ing. Omar Yeber; Jefe Oficina Técnica Techint Ingeniería & Construcción; Móvil (51)-1-994630256; Telf. (51)-1-2135555 Anexo 4722
- Ing. Teódulo Quispe Huertas; Superintendente General CIA Minera VOLCAN
- Ing. Hugo, Orozco; Decano de la Faculta de Ingeniería de Minas Geología y Civil;
 Telf. 066–312510 Anexo 151
- Ing. Indalecio, Quispe Rodríguez; Director de la Escuela de Formación Profesional de Ingeniería de Minas. Telf. 066–315585 UNSCH/066–315251 Domic; Móvil 066–9706696